臺灣板橋地方法院民事判決　　　　　　　92年度訴字第1995號
原　　　告　崇榮裝潢工程有限公司
法定代理人　甲○○
訴訟代理人　侯雪芬律師
複代理人　　己○○
　　　　　　戊○○
被　　　告　吳榮即美妮整形外科.
　　　　　　　　　　　　樓
訴訟代理人　李蒨蔚律師
上列當事人間請求給付承攬報酬事件，經本院於民國94年2 月18
日言詞辯論終結，判決如下：
    主  文
被告應給付原告新台幣參佰零玖萬貳仟貳佰玖拾捌元及自民國九
十二年九月二十七日起至清償日止，按週年利率百分之五計算之
利息。
原告其餘之訴駁回。
訴訟費用由被告負擔五分之四，餘由原告負擔。
本判決於原告以新台幣壹佰零參萬壹仟元預供擔保後，得假執行
。
原告其餘假執行之聲請駁回。
    事實及理由
一、原告於訴狀繕本送達後，於民國94年1 月10日提出民事減縮
    聲明狀，將其應受判決事項之聲明由：被告應給付原告新台
    幣（下同）398 萬9947元，及自92年9 月27日起至清償日止
    ，按年息百分之五計算之利息，變更為：被告應給付原告
    315 萬4898元，及自92年9 月27日起至清償日止，按年息百
    分之五計算之利息。，係屬應受判決事項聲明之減縮，核與
    民事訴訟法第255 條第1 項第3 款之規定尚無不合，合先敘
    明。
二、原告起訴主張：被告吳榮即美妮整形外科診所92年2 、3 月
    間，因籌備美妮整形外科診所之需要，委請原告承攬該診所
    之裝潢工程事宜，原告自92年4 月18日開始施作、至同年7
    月5 日完工，被告前開診所亦於同年7 月25日正式開幕啟用
    ，總計系爭工程之工程款達498 萬9947元，惟被告僅給付部
    分工程款100 萬元，剩餘款項即未再支付，迭經催告，拒不
    支付。查原告業將系爭工程完工，且已交付被告正式啟用，
    爰依民法第491 條第1 項、第505 條第1 項規定，請求被告
    支付報酬。退步言，縱認被告得解除契約，其已受領系爭工
    程，無法律上原因受有利益，致原告受有損害，被告亦應依
    民法第179 條及第181 條但書之規定，返還不當得利之價額
    予原告。並聲明：(一)被告應給付原告315 萬4898元，及自92
    年9 月27日起至清償日止，按年息百分之五計算之利息。
    (二)願供擔保代釋明請准宣告假執行。
三、被告則以：
    (一)原告未遵期於92年7 月5 日完工、施工有嚴重瑕疵，被告
      業已解除契約：
      1.被告於92年3 月2 日即委請原告承攬被告診所之裝潢工
        程事宜（含木工、燈具、電力、油漆、磁磚、冷氣引孔
        、水管管道等），且告知裝潢預算約為180萬元，並請
        原告看完診所之現場後，提出估價單、裝潢設計圖及相
        關配電圖等，以利被告評估預算、控管工程進度與品質
        及將來水電維修，再加上被告所開設者為醫療診所，用
        電、供電等設備均不同一般店家，因此，被告特別商請
        供應手術設備之廠商人員親自向原告說明各項電力之需
        求，此亦經廠商人員乙○○證實，被告一再表明應製作
        配電圖，以便消防及公安檢查之用，原告亦承諾絕無問
        題云云。惟原告根本未提出估價單、裝潢設計圖、配電
        圖等文件即進場施作，雖幾經被告催促，迄今尚未提出
        估價單、裝潢設計圖及相關配電圖。
      2.其次，原告進場施作後，不僅未依被告要求施作，且工
        程嚴重落後、處處缺失，包含水電、木工、油漆、電力
        等各部分或無法正常運作或瑕疵嚴重，現場竟有高達62
        處瑕疵。甚者，原告未依被告診所所需用電量配置電路
        ，導致全體電力不足，令被告診所經常跳電、停電，安
        全堪虞，6 天內即發生10次停電記錄， 被告所開設者
        為醫療診所，診所內均放置有氧氣管等設備，試想，若
        病患開刀時突然跳電或因之引爆氧氣管，其後果不堪設
        想！被告屢向原告反應，原告均相應不理！因此，被告
        於執行手術時，每每心驚膽顫，深恐又臨時跳電、停電
        ，危害病患安全，所承受之壓力實非一般人能想像。原
        告施作之品質顯然未達契約預定效用，且嚴重影響被告
        執行醫療行為時之安全。被告乃分別於92年9 月23日及
        同年月25日發函原告主張行使民法第494 條之權利並依
        法解除兩造間承攬契約。
      3.由於原告完工期日一再拖延，被告原先預訂之開幕期日
        亦只得一延再延，已令被告損失慘重，直至92年7 月8
        日診所現場仍無電可用、廁所馬桶亦未安裝，此業經被
        告員工丁○○證實，被告只得自力救濟，或自己動手，
        或另額外請人配合施作，清潔人員亦無法一次清潔，而
        須分批作業，亦經清潔公司人員丙○○到庭具結證實，
        經過諸多辛勞，才勉強在92年7 月25日開幕，然而，直
        至該時止，現場亦非全部已完工（門口招牌迄今無法運
        作、恢復室迄今仍黑漆一片、消毒室無熱水可用．．）
        。從而，原告宣稱於92年7 月5 日完工云云，顯然罔顧
        事實，原告既未完工，諸多瑕疵亦不見原告修補，被告
        根本尚未驗收，原告如何能請求付款？。
      綜上所陳，原告所承攬之工程或未依約提出設計圖、配電
      圖，或有瑕疵未經改善，或根本不施作，被告依法得請求
      修補，惟原告拒絕修補，被告已依法解除契約，原告自不
      得再向被告請求給付工程款。
    (二)原告承攬被告診所之裝修工程，不僅工作瑕疵嚴重，迄今
      尚有工作未完工，原告明白表示拒絕修補，被告自得請求
      解除契約，已如前述。惟如鈞院認為系爭瑕疵情形尚不得
      解約時，被告亦得請求減少價金及損害賠償。
      1.請求減少價金128萬7218元
      (1)水電工程瑕疵修補費118 萬4108元：本案前委請中華民
        國室內設計裝修商業同業公會鑑定，惟鑑定人汪先生至
        現場鑑定時，並未會同專業電力工程鑑定人員，亦未配
        置電力檢測儀器，純以目測方式為之，其此部分之鑑定
        意見是否專業已堪質疑。被告就鑑定報告上所稱僅以六
        萬元即能修復現場電力設備之鑑定，實深感疑慮，因此
        ，一方面委請民間廠商亞東水電行至現場評估報價，認
        為修復費用為36萬元外，另亦再委由台灣區用電設備檢
        驗維護工程工業同業公會至現場勘查評估，其提出之評
        估意見亦表示：「一、建議重新規劃設計後再重新施工
        ，以利用電安全；二、繪圖及監造費用6 萬元；三、現
        狀施工之工程費用30萬元」，足證，原鑑定報告所稱得
        以6 萬元完成現場電力設備之修護云云，顯然不符實際
        。
      (2)木作及油漆等之瑕疵共10萬3010元：參鑑定報告內扣除
        第19頁第1 項、第20頁、第25頁第2 項、第26頁第2 項
        、第28頁第3 項。
      2.請求損害賠償44萬9570元作為應付工程款之抵銷
      (1)原告施工不當致損及樓下鄰居之修復費用5 萬8000元：
        被告診所男廁因原告施工不當，致水流倒流並滲入樓下
        之天花板，在鑑定履勘現場時，被告即當場開立水龍頭
        供鑑定人檢測，並經其證實（有全程錄影，鑑定人之隨
        行人員亦有拍照），經樓下商家要求修復，被告亦雇請
        工程行修復，費用共計5 萬8000元。
      (2)修復期間之停業損失39萬1570元：原告施工不當致瑕疵
        處處，被告除需另外雇工請人修復外，修復期間之15天
        內。更因無法營業而受有損失，此亦應由原告負賠償之
        責，損失明細如下：
        營業損失31萬元：被告診所每月平均營業額僅按信用
          卡支付之金額約為62萬元，修復期間15日無法營業，
          共損失31萬元（62萬元÷30日×15日＝31萬元）。
        員工菥資損失8萬1570元：
          美妮診所共僱用員工4至5名平均每月支付薪資163161
          元，平均每日支付5438元。被告無法營業仍需付薪，
          共損失8萬1570元（5438×15＝81570元）。
      以上兩項合計44萬9570元，應由原告賠償被告，被告主張
      以之與應付予原告之工程款抵銷。
    (三)綜上所陳，被告先位答辯係主張解除契約，備位答辯則是
      主張請求減少價金，並以損害賠償金額與原告之工程款相
      抵銷。
    等語置辯，並聲明：原告之訴及假執行之聲請均駁回。
四、兩造於本院93年12月31日言詞辯論期日協議不爭執之事實為
    ：
    (一)原告之法定代理人甲○○與被告美妮整形外科診所負責人
      吳榮係同一教會之教友，吳榮委請原告承攬美妮整形外科
      診所之裝潢工程，甲○○知悉該施工地點係要作為整型美
      容開刀之用。
    (二)兩造就上開裝璜工程僅有口頭約定並未簽定書面契約，原
      告之法定代理人甲○○未提出估價單、配電圖，即進場施
      工。
    (三)被告美妮整形外科診所於92年7 月25日開幕，之後即看診
      使用。
    (四)系爭工程經中華民國室內設計裝修商業同業公會全國聯合
      會鑑定，總價值437 萬4348元（未稅價416 萬6046元），
      兩造均同意；而鑑定瑕疵部分應減少價金為21萬9450元（
      未稅價20萬9000元），原告同意之。
    (五)系爭工程之瑕疵，除鑑定報告第19頁第1 項及第2 項、第
      20頁第3 項、第25頁第49項、第26頁消毒室水槽排水、第
      27頁第60項、第28頁現場防護工程外，其餘各項之修復單
      價雙方均不爭執。
五、本件經依民事訴訟法第271 條之1 準用同法第270 條之1 第
    1 項第3 款規定，整理並協議簡化爭點後，兩造同意就該協
    議簡化後之爭點為言詞辯論，依同法第270 條之1 第3 項之
    規定，本院僅須就兩造協議簡化之爭點為審究。兩造於本院
    93年12月31日言詞辯論期日協議簡化之爭點為：
    (一)兩造當事人所約定之裝潢承攬報酬係為180 萬元？或係實
      作實算？
    (二)系爭裝潢工程是否已於92年7月間完工？
    (三)原告所施作之系爭工程中有是否有如下所列之62項瑕疵？
      如有，其修補費用為何？
      I重大缺失部分：
        1.在水電工程部分，電線配線分佈零亂，多處電線接頭
         裸露，電線接頭竟然直接放置在水管滴水區內。
          能安心使用？
        2.送風機濾網未蓋上，致冷氣送風機多處阻塞，無法正
          常運作。
        3.櫃檯地板之配線錯誤，致不斷電系統無法使用櫃檯網
          路配線及銜接不當，致網路線不通
      II未完工部分：
        4.員工更衣室木門及門框未油漆。
        5.辦公室書櫃左側牆壁出線口有大洞，迄今未填補。
        6.男廁所窗戶上面木框任其發霉，根本未油漆。
        7.消毒室未接熱水管，迄今無法供應熱水，清洗消毒功
          能完全停擺。
        8.恢復室之衛浴間天花板上有破洞未補，迄今未施作。
        9.大廳櫃檯桌面上之左、右兩側出線口未蓋上保護蓋。
        10.二樓大門電控鎖之出線口裝設錯誤，迄今未能修補。
        11.二樓大門電控鎖之入線口未蓋保護蓋。
        12.木作樓梯未設置止滑條。
        13.茶水間之燈具迄今未加裝燈罩。
        14.一樓大門浮雕兩側，雕花迄今未施作。
      III缺失或瑕疵部分：
        15.大廳左側、右側及後面兩側之羅馬柱均有裂痕。
        16.清潔間門後牆壁磁磚鬆脫、突出，以致即將掉落。
        17.雷射室面向窗戶右側牆角龜裂。
        18.辦公室天花板之線板接縫裂開。
        19.門診壁畫左側裂痕。
        20.門診壁畫右側牆角裂痕。
        門診外門框上裂痕。
        門診外天花板裂痕。
        貴賓室（諮詢室）壁畫後牆壁左上方裂痕且隆起、變
          形。
        貴賓室壁畫上方牆壁、一樓樓梯兩側牆壁及左、右側
          牆壁多處均有裂痕。
        候診室窗戶下裂痕。
        門診外左側門框上裂痕。
        恢復室衛浴間大門內門框上裂痕且水泥鬆落。
        洗衣室門檻水泥粗糙、龜裂。
        病房外（VIP room）天花板裂痕。
        醫學美容區窗戶下牆壁右側裂痕。
        醫學美容區窗戶下牆壁左側裂痕。
        會議室外天花板裂痕。
        病房通往茶水間之走廊外轉角天花板上多處裂痕。
        清潔間牆壁上裂痕且下陷變形。
        恢復室內門框上裂痕。
        恢復室內牆角（壁畫右側）裂痕。
        病房與恢復室之間拉門無法正常拉上、關節鬆脫。
        病房與恢復室之間拉門的補縫線板鬆脫
        醫學美容區天花板其中之投射燈有裂痕
        醫學美容區外面地板弧形接合處尺寸不符，形成巨大
          缺縫，雖經修補，仍極粗糙
        門診及貴賓室之門縫過大，無法密閉。
        手術室之大門與門框尺寸不符，門縫過大，完全無法
          密閉。
        清潔間木門歪斜，無法正常關上。
        辦公室書櫃下面地板接縫落差過大。
        門診門口地板接縫落差過大。
        大廳櫃檯左側圓柱雕刻頭尺寸過大以致突出。
        雷射室門口地板接縫落差過大。
        恢復室旁衛浴間隔（中間為盥洗室），盥洗室之水會
          漏至更衣室。
        男廁所洗手臺排水時，水會從地上排水口湧出，造成
          積水。
        多處木櫃以不同顏色貼皮木拼湊而成，形成木櫃每面
          顏色不同。
        多處木櫃有裝鎖，卻無法上鎖（包含大廳櫃檯放錢的
          5 個抽屜）。
        恢復室旁廁所裂痕且磁磚即將掉落。
        恢復室旁廁所洗手檯邊磁磚裂痕。
        清潔間之污水加壓馬桶鬆動，可用手直接抬起。
      Ⅳ重複計價部分：
        員工更衣室天花板本即為輕鋼架，不必施作，原告卻
          將之拆除後再裝上。
        門診室與諮詢室間之隔牆，原告將之挖除，經被告反
          對（基於保護病患隱私必要），原告才又補上，而今
          竟就補上隔間部分重複計價請款
        二樓大門旁之衣、鞋兩用高、矮櫃為被告所設計並請
          原告依樣施作，原告當初所作根本不符要求，經被告
          多次要求才修改成現狀，原告就修補部分竟又再計價
          請款
        供應室內之舊木櫃原告漏未油漆，經補漆後，就補漆
          部分又重複計價請款
      Ⅴ拒絕施工或改善部分：
        一樓至二樓之樓梯原本即有扶手，原告卻將之拆除，
          然後即置之不理，被告不得已，只好另外雇請他人將
          扶手完工
        手術室的手術燈周圍日光燈應採用嵌燈（嵌入天花板
          ），以免手術中移動手術燈時碰撞而造成危險，然原
          告所安裝者卻仍是外露式燈管
        男廁所設計錯誤，人坐在馬桶時，廁所門根本無法關
          上！
        原告拒絕施作男廁、女廁洗手台及安裝相關設備，恢
          復室旁更衣室櫃子、開刀房日光燈更換為嵌燈等
      (四)被告是以同時履行抗辯、解除契約為由拒付承攬報酬，
        是否有據？又被告主張已進行修復男廁漏水部分支出5
        萬8000元，與系爭工程因有瑕疵需要期間修復其受有營
        業損失39萬1570元為抵銷之抗辯是否有理由？
六、關於「(一)兩造當事人所約定之裝潢承攬報酬係為180 萬元？
    或係實作實算？」之爭點部分：
    (一)查被告有委請原告承攬其所經營美妮整形外科診所之裝潢
      工程，原告已入場施作，被告並於92年7 月25日開幕使用
      看診之事實，為兩造所不爭，有如前述。又兩造就該裝潢
      工程被告有允諾給付報酬，並兩造間就該工程之工作及報
      酬，均已意思表示合致，成立承攬契約乙節，並不爭執，
      僅原告主張兩造合致之報酬係依工程實作實算，被告則抗
      辯係約定180 萬元，是本件兩造就所約定給付之報酬為何
      雖有所爭執，但應無礙於兩造就系爭裝潢工程業已成立承
      攬契約之認定。
    (二)原告主張兩造係約定工程款實作實算，雖為被告所否認，
      並抗辯兩造係約定工程款為180 萬元等語，惟本院經兩造
      同意依原告聲請將系爭工程之施作費用函請中華民國室內
      價416 萬6046元），此有鑑定報告一份在卷可稽，並為兩
      造所不爭執。於原告施工裝潢期間，被告吳榮之配偶幾乎
      均有到場監看工程進度乙節，為被告所不爭（本院93年1
      月15日言詞辯論筆錄），是其就原告施作內容及其價值，
      應可約略估知，再參以被告曾於其廣告資料中表示「本中
      心的硬體規劃乃是以法國凡爾賽宮藝術水準為標的所規劃
      的舒適美容外科中心，‧‧‧是目前大台北地區耗資千萬
      、最古典雅緻的醫學美容外科中心」等語，亦有廣告資料
      之影本一份附於本院卷第21頁可稽，足見被告亦知其裝潢
      費用非僅180 萬元，如兩造確有約定以180 萬元為工作報
      酬，被告吳榮之配偶自無不當場提出異議，亦無於廣告資
      料中宣稱其耗資千萬以為裝潢之理！是原告主張兩造有約
      定工程實作實算等語，即堪採信。
    (三)按原告對於自己主張之事實已盡證明之責後，被告對其主
      張，如抗辯其不實並提出反對之主張者，則被告對其反對
      之主張，亦應負證明之責，此為舉證責任分擔之原則。最
      高法院著有18年上字第2855號判例要旨可資參照。查原告
      就其主張兩造就系爭工程係約定實作實算乙節，業經舉證
      證明如前，依上開判例意旨，自應由被告就其抗辯約定報
      酬為180 萬元乙節，負證明之責。惟被告就此並未舉證以
      為證明，其抗辯自難採信。又原告就其主張兩造就系爭工
      程係約定實作實算乙節，業經舉證證明如前，則其聲請本
      院訊問證人陳漢清，以明被告吳榮確有於診所開幕時向賓
      客表示其裝潢價值好幾百萬云云，即無必要，併此敘明。
七、關於「(二)系爭裝潢工程是否已於92年7 月間完工？」之爭點
    部分：
    (一)查原告未提出估價單、配電圖，即進場施工乙節，固為原
      告所不爭執，但工程是否施作完工，應依實際施作情形以
      為認定，估價單、配電圖之提出與否，應無從資為系爭工
      程是否完工之認定基礎。又本件兩造係約定依裝潢工程實
      作實算，有如前述，而原告確有施作裝潢工程，其合理報
      酬為416 萬6046元（未稅）乙節，亦經本院函請中華民國
      室內設計裝修商業同業公會鑑定明確，被告美妮整形外科
      診所亦於92年7 月25日開幕營業乙節，為被告所不爭執，
      則原告主張其就系爭裝潢工程已於92年7 月間施作完成等
      語，即非不可採信。
    (二)被告雖抗辯系爭裝潢工程於92年7 月間並未完工等語，並
      舉證人丁○○、丙○○、李啟明為證。惟查，
    1.依證人丁○○於本院94年1 月13日言詞辯論期日到場證述
      「我是92年7 月8 日到職。到職的時候診所正在裝潢，我
      沒有參與裝潢的工程，但是我去的時候還沒有裝潢好，例
      如羅馬柱都還是白色，馬桶也沒有裝好，沒有電燈，地板
      上都是灰塵。當時有些電可以用，但是有些不行，我不知
      道為什麼，到現在為止恢復室也都沒有電，有裝設電燈。
      在原告裝潢完成後還是維持這種情況，我們去上班進廁所
      都還要拿手電筒，門也關不起來。有時候我們都去附近的
      速食店上廁所。現在診所有些地方還是不能用，例如招牌
      沒有燈，櫃台也還沒有裝好，水晶燈也是我們自己掛的。
      」、「（被告訴訟代理人問：請證人確定到職當天是否可
      以用？）我到職當天不行，而且馬桶也沒有裝上去。」等
      語，於其到職當日似仍有羅馬柱、馬桶、電燈、通電、招
      牌燈、櫃檯、清潔等工作未完成，惟其亦證述「（原告訴
      訟代理人問：開幕的時候是否所有的燈都已經亮？）有些
      燈還是沒有亮。我只記得到現在是恢復室的燈沒有亮，其
      他因為時間久了所以記得不是很清楚。」、「（被告訴訟
      代理人問：請證人說明廁所不能用是到什麼時候才可以使
      用？）診所是7 月25日開幕，我不記得是何時可以用，但
      是在7 月25日當天應該確定可以用。」、「（原告訴訟代
      理人問：剛剛陳述羅馬柱沒有做好、馬桶沒有裝、地上沒
      有掃是否現在還是這樣的？）沒有，現在已經完成了。羅
      馬柱誰去做的我不知道，馬桶是工人做的，但是是什麼工
      人我不知道。」等語，足見該羅馬柱、馬桶、電燈、招牌
      燈及清潔等工作於被告診所開幕時均已完成，僅餘通電部
      分尚有問題。而本件主要裝潢工程既均已完工，通電部分
      應屬工作之局部未具通常效用之瑕疵問題，自難執為系爭
      工程未完工之認定。
    2.證人丙○○雖證述「我是承包診所的清潔工作，我是現場
      去估價，92年7 月6 日第1 次進場清理。進場的時候我們
      作清潔的最忌諱工程未完成就做清潔工作，當時我認為工
      程沒有完工。因為1 樓至2 樓的樓梯木地板沒有釘。2 樓
      的馬桶沒有安裝，廁所沒有隔間。而且我在工作的時候有
      兩個房間沒有燈，我不知道是否有無安裝燈具或是沒有電
      ，我只知道主燈與壁燈沒有裝。第1 次進場的時候櫥櫃的
      門有一些也沒有裝上去。我跟業主反應改期，業主說他要
      進手術台等醫療器材時間很趕，後來他叫我說我能做的先
      作，例如窗戶陽台及茶水間先清潔。然後第二天我本來與
      業主說好不去，但是第2 天早上業主打電話叫我再進去作
      ，第2 天我中午12點進去樓梯的木地板有在釘但是還沒有
      好。其他的都跟前1 天看到的一樣。第2 天我從中午12點
      做到晚上1 點30分，我做完的時候樓梯下來要到2 樓的柱
      子還沒有裝上去。」、「（被告訴訟代理人問：請問證人
      在92年7 月7 日進場的時候現場是不是有留下一些影響他
      作業的器材？）有，有木工用的鋸台，因為木地板還在釘
      ，還有幾包垃圾及施工工具。施工工具的詳細內容我記不
      清楚。」、「（被告訴訟代理人問：7 月7 日當天所施作
      的清潔工作內容是否記得？）當天我是作診所內部的清潔
      ，包括廁所、櫥櫃、地板的清潔工作。」、「我是7 月7
      日晚上12點才打臘。原告留在現場的鋸台也是我幫忙拆除
      放在陽台。所以我是7 月6 日第1 次進場，7 月7 日中午
      又再進場。這一點我要更正。」等詞（本院94年1 月13日
      言詞辯論筆錄），於92年7 月7 日尚有馬桶未安裝、隔間
      未完成、地板未釘、櫥櫃門未安裝、房間燈不會亮，惟該
      情事於92年7 月20日時，均已施作完成乙節，亦據證人丙○○證述「7 月20日的時候我有再進去，我問業主為何要
      再進去，業主說後續的工程弄得很髒所以還要清理，我的
      工程到這裡就結束。7 月20日我再進場的時候前面我所提
      到沒有做好的部份都已經做好。」、「（原告訴訟代理人
      問：請問證人7 月20日當天他所講到的馬桶沒有裝、隔間
      沒有完成、地板沒有釘櫥櫃的門沒有裝、房間的燈不會亮
      或沒有裝是否都已經完成？）是的，都已經完成。7 月20
      日的時候燈都已全部亮，但是壁燈好像還沒有裝。7 月20
      日我再去做的時候還有油漆的工作要進場，」（本院94年
      1 月13日言詞辯論筆錄），僅餘壁燈未安裝，並油漆工作
      正在進行，被告亦未抗辯有壁燈未安裝或油漆工作未完成
      之瑕疵，足見該部分現亦已完成。是證人丙○○之證詞，
      亦難資為系爭工程未完工之認定。
    3.依證人李啟明證述「大部分是我們供應的。手術設備安裝
      好的時候有試用交接，有插電來解說。我們試用的時候是
      每部機器來解說，1 台1 台交貨，當時電力並沒有異常。
      被告手術機器設備雖然有很多部但是功能不同，不可能同
      時好幾台長時間使用。根據我們交接的時候電力配備是沒
      有問題的，當時我們有給業主我們的需求，例如手術燈希
      望在牆壁上有一個開關，麻醉機希望有排放廢氣的孔，樓
      板輕剛架的高度不能太低，因為要掛手術燈，而且大消毒
      鍋需要1 個獨立的電源，還有無熔絲的開關。位置也都有
      跟業主說，消毒鍋這個部分我除了跟業主說外現場還有1
      個水電師傅。當時我有在牆壁作記號。我安裝交機的時候
      我提出的要求，交接的時候都有做到。」等語（本院94年
      1 月13日言詞辯論筆錄），足見原告所施作之電力設備係
      符合證人李啟明所告知之需求，並已施作完成。
    此外，被告就其抗辯系爭裝潢工程未完工乙節，並未再舉證
    以為證明，則其據以拒絕給付報酬，即無足採。
八、關於「(三)原告所施作之系爭工程中有是否有如上所列之62項
    瑕疵？」之爭點部分：
    (一)查原告主張系爭工程之施作報酬應為498 萬9947元乙節，
      固據提出請款單之影本乙份附於本院卷一第5 至10頁可憑
      ，惟該請款單係原告片面所製作，且被告亦爭執其實質之
      真正，自難據資為系爭承攬報酬之認定依據。本院經兩造
      同意依原告聲請將系爭工程之施作費用函請中華民國室內
      價416 萬6046元），此有鑑定報告一份在卷可稽，並為兩
      造所不爭執，是系爭工程之承攬報酬應為416 萬6046元（
      未稅）。
    (二)被告抗辯系爭裝潢工程除上列編號55至58係屬重複計價部
      分外，另有其餘58項瑕疵乙節，經本院函請中華民國室內
      1.水電工程部分，天花板內電線配線分佈零亂，多處電線
        未套管；
      2.送風機濾網未蓋上，冷氣送風口灰塵多處阻塞；
      3.櫃檯地板插座設置不當；
      4.員工更衣室木門及門框未油漆；
      5.辦公室書櫃左側牆壁出線口有大洞未填補；
      6.男廁所窗戶上面木框未油漆；
      7.消毒室未接熱水管，無法供應熱水；
      8.恢復室之衛浴間天花板上有破洞未補；
      9.大廳櫃檯桌面上之左、右兩側出線口，未蓋上保護蓋；
      10.二樓大門電控鎖之出線處稍長；
      11.二樓大門電控鎖之入線口未蓋保護蓋；
      12.木作樓梯未設置止滑條；
      13.茶水間之燈具未加裝燈罩；
      14.一樓大門浮雕兩側，雕花未施作；
      15.大廳左側、右側及後面兩側之羅馬柱均有裂痕；
      16.清潔間門後牆壁磁磚鬆脫、突出；
      17.雷射室面向窗戶右側牆角龜裂；
      18.辦公室天花板之線板接縫裂開；
      19.門診壁畫左側裂痕；
      20.門診壁畫右側牆角裂痕；
      門診外門框上裂痕；
      門診外天花板裂痕；
      貴賓室（諮詢室）壁畫後牆壁左上方裂痕且隆起、變形
        ；
      貴賓室壁畫上方牆壁、一樓樓梯兩側牆壁及左、右側牆
        壁多處裂痕；
      候診室窗戶下裂痕；
      門診外左側門框上裂痕；
      恢復室衛浴間大門內門框上裂痕且水泥鬆落；
      洗衣室門檻水泥粗糙、龜裂；
      病房外（VIP room）天花板裂痕；
      醫學美容區窗戶下牆壁右側裂痕；
      醫學美容區窗戶下牆壁左側裂痕；
      會議室外天花板裂痕；
      病房通往茶水間之走廊外轉角，天花板上多處裂痕；
      清潔間牆壁上裂痕且下陷變形；
      恢復室內門框上裂痕；
      恢復室內牆角（壁畫右側）裂痕；
      病房與恢復室之間拉門無法正常拉上、關節鬆脫；
      病房與恢復室之間拉門補縫線板鬆脫；
      醫學美容區天花板其中之投射燈有裂痕；
      醫學美容區外面地板弧形接合處尺寸不符，形成缺縫；
      門診及貴賓室之門縫過大，無法密閉；
      手術室大門與門框尺寸不符，門縫過大，完全無法密閉
        ；
      清潔間木門歪斜，無法正常關上；
      辦公室書櫃下面地板接縫落差過大；
      門診門口地板接縫落差過大；
      大廳櫃檯左側圓柱雕刻頭尺寸過大以致突出；
      雷射室門口地板接縫落差過大；
      恢復室旁衛浴間隔（中間為盥洗室），盥洗室之水漏至
        更衣室；
      男廁所洗手台排水時，水會從地上排水口湧出，造成積
        水；
      多處木櫃以不同顏色貼皮木拼湊而成，形成木櫃每面顏
        色不同；
      多處木櫃有裝鎖，卻無法上鎖（包含大廳櫃檯放錢的5
        個抽屜）。
      恢復室旁廁所裂痕且磁磚即將掉落；
      恢復室旁廁所洗手台邊磁磚裂痕；
      清潔間之污水加壓馬桶鬆動，可用手直接抬起；
      一樓至二樓之樓梯原本即有扶手，經原告拆除後即置之
        不理，嗣由被告另雇請他人將扶手完工；
      手術室的手術燈周圍日光燈應採用嵌燈（嵌入天花板）
        ，然原告所安裝者卻仍是外露式燈管；
      男廁所設計錯誤，人坐在馬桶上時，廁所門無法關上；
      男廁、女廁洗手台及安裝相關設備，恢復室旁更衣室櫃
        子等；
      固有上開鑑定報告書一份在卷可憑。惟查，
      1.上開編號2.送風機濾網未蓋上，冷氣送風口灰塵多處阻
        塞部分，經中華民國室內設計裝修商業同業公會鑑定結
        果，認依裝修工程慣例，其過濾網同時裝於送風機上會
        一併移位，不會將過濾網個別拆除，待冷氣移位完工後
        ，確認不會有任何變動，始會施作天花板。就現場過濾
        網放置於天花板上，應為天花板工程完工後所拆下，正
        常情況下設計公司應無理由待天花板完工後將其過濾網
        拆除放置天花板上。此有該鑑定報告書第19頁可稽。參
        以依原告所提上開請款單（本院卷一第5 至10頁，原告
        並未施作冷氣保養項目，則被告自應就該過濾網係遭原
        告拆除乙節，負證明之責。被告就此並未舉證以為證明
        ，其抗辯此部分瑕疵，自難採取。
      2.編號4.員工更衣室木門及門框未油漆、編號6.男廁所窗
        戶上面木框未油漆、編號7.消毒室未接熱水管，無法供
        應熱水、編號12.木作樓梯未設置止滑條、編號13.茶水間
        之燈具未加裝燈罩、編號一樓至二樓之樓梯原本即有
        扶手，經原告拆除後即置之不理，嗣由被告另雇請他人
        將扶手完工、編號男廁、女廁洗手台及安裝相關設備
        ，恢復室旁更衣室櫃等部分，依原告據以請領報酬之上
        開請款單上並未列入施作範圍，亦未計入報酬金額，顯
        不屬系爭工程之範圍，則被告執之作為系爭工程有瑕疵
        之抗辯，即屬無據。
      3.又查，編號14.一樓大門浮雕兩側，雕花未施作及編號
        多處木櫃以不同顏色貼皮木拼湊而成，形成木櫃每面顏
        色不同部分，上開鑑定報告係以現場成品估定其價值，
        自無再列為瑕疵之理。
      4.再查，被告雖抗辯編號手術室的手術燈應採用嵌燈等
        語，但其就兩造就該手術燈確約定應採用嵌燈乙節，並
        未舉證以為證明，此部分抗辯亦難採取。
      5.至於被告抗辯編號3.櫃檯地板之配線錯誤，致不斷電系
        統無法使用櫃檯網路配線及銜接不當，致網路線不通部
        分，經中華民國室內設計裝修商業同業公會鑑定結果，
        認不斷電系統為一獨立電源，就其地板配線應不會影響
        其不斷系統之功能，就原告於請款單上並未估列不斷電
        系統接線處理及網路配線項目，就此項目之維修責任應
        不在原告，此有上開鑑定報告書在卷可稽。是被告抗辯
        系爭工程有此部分瑕疵，亦無足取。
九、關於「(四)被告是以同時履行抗辯、解除契約為由拒付承攬報
    酬，是否有據？」、並上開瑕疵「其修補費用為何？」之爭
    點部分：
    (一)按因契約互負債務者，於他方當事人未為對待給付前，得
      拒絕自己之給付，民法第二百六十四條第一項定有明文。
      是倘債權人業已受領給付，自不得再為同時履行之抗辯。
      查本件裝潢工程於92年7月間完工，被告並於92年7 月25
      日開幕營業等情，有如前述，則被告顯已受領該工作，依
      上開說明，自不得再為同時履行之抗辯而拒絕給付報酬。
    (二)又按承攬人完成工作，應使其具備約定之品質及無減少或
      滅失價值或不適於通常或約定使用之瑕疵。又工作有瑕疵
      者，定作人得定相當期限，請求承攬人修補之。承攬人不
      於前項期限內修補者，定作人得自行修補，並得向承攬人
      請求償還修補必要之費用。如修補所需費用過鉅者，承攬
      人得拒絕修補，前項規定，不適用之。承攬人不於前條第
      一項所定期限內修補瑕疵，或依前條第三項之規定拒絕修
      補或其瑕疵不能修補者，定作人得解除契約或請求減少報
      酬。但瑕疵非重要，或所承攬之工作為建築物或其他土地
      上之工作物者，定作人不得解除契約。民法第492 、493
      、494 、495 條定有明文。是承攬工作有瑕疵，定作人僅
      於該瑕疵係屬重要，並已定期限請求承攬人修補，承攬人
      未於期限內修補，或因修補所需金額過鉅拒絕修補，或其
      瑕疵不能修補，始得解除契約。查被告就上開瑕疵係屬重
      要，並其已定期限請求原告修補，原告未於期限內修補乙
      節，並未舉證以為證明，而系爭裝潢工程之瑕疵，均可修
      補，修補費用亦無過鉅情事，亦有上開鑑定報告書可憑（
      詳後述(三)），則被告據以主張解除契約，拒絕給付報酬，
      即非正當。依上開規定，其為減少價金之主張，即屬有據
      。
    (三)又上開瑕疵，經中華民國室內設計裝修商業同業公會鑑定
      結果，均得修補，其所需費用為，編號：
      1.水電工程部分，天花板內電線配線分佈零亂，多處電線
        未套管部分：須就其未套管部分補裝套管處理，並將其
        所配置線路重新檢測及整理，費用約6 萬元。
      3.櫃檯地板插座設置不當部分：線路應埋入地板內，部分
        地板須拆除重作，費用約6000元。
      5.辦公室書櫃左側牆壁出線口有大洞未填補部分：可用電
        線蓋板及壓條修飾處理，費用為5000元。
      8.恢復室之衛浴間天花板上有破洞未補部分：其修補費用
        為2000元。
      9.大廳櫃檯桌面上之左、右兩側出線口，未蓋上保護盒部
        分：就現場桌面上之左、右兩側出線口加裝保護蓋，即
        可改善此情形。安裝費用含工資為1000元。
      10.二樓大門電控鎖之出線處稍長及11.二樓大門電控鎖之入
        線口未蓋保護蓋部分：其改善方式可將原有鎖處往下移
        ，應可遮住漏線部分，其修補費用計為3000元。
      15.大廳左側、右側及後面兩側之羅馬柱均有裂痕部分：該
        瑕疵得經修補得到改善，費用為2000元。
      16.清潔間門後牆壁磁磚鬆脫、突出部分：此部分應為施工
        不良所致，部分磁磚重貼含拆除及清運之修復費用計為
        5500元。
      17.雷射室面向窗戶右側牆角龜裂、18.辦公室天花板之線板
        接縫裂開、19.門診壁畫左側裂痕、20.門診壁畫右側牆角
        裂痕、門診外門框上裂痕、門診外天花板裂痕、
        貴賓室（諮詢室）壁畫後牆壁左上方裂痕且隆起、變形
        、貴賓室壁畫上方牆壁、一樓樓梯兩側牆壁及左、右
        側牆壁多處裂痕、候診室窗戶下裂痕、門診外左側
        門框上裂痕、清潔間牆壁上裂痕且下陷變形部分：此
        部分瑕疵經鑑定單位現場勘查，為新舊牆及新作隔間相
        接處均有裂痕，研判其批土未全乾時即上漆，經熱漲冷
        縮而造成此裂痕，均可經修補達到改善，其修補費用為
        1 萬2000元。
      恢復室衛浴間大門內門框上裂痕且水泥鬆落、洗衣室
        門檻水泥粗糙、龜裂部分：可經修補達到改善，其費用
        為2000元。
      病房外（VIP room）天花板裂痕、醫學美容區窗戶下
        牆壁右側裂痕、醫學美容區窗戶下牆壁左側裂痕、
        會議室外天花板裂痕、病房通往茶水間之走廊外轉角
        ，天花板上多處裂痕、恢復室內門框上裂痕、恢復
        室內牆角（壁畫右側）裂痕部分：此部分為施工不良所
        致，其修補費用為7500元。
      病房與恢復室之間拉門無法正常拉上、關節鬆脫、病
        房與恢復室之間拉門補縫線板鬆脫部分：經鑑定單位現
        場勘查，其五金鬆脫，可就其門片五金作修復，費用為
        3000元。
      醫學美容區天花板其中之投射燈有裂痕部分：就該天花
        板裝燈處有裂縫，部分天花板需重新施作，再挖燈孔，
        其修復費用為2000元。
      醫學美容區外面地板弧形接合處尺寸不符，形成缺縫、
        辦公室書櫃下面地板接縫落差過大、門診門口地板
        接縫落差過大、雷射室門口地板接縫落差過大部分：
        可用矽利康修補，費用計為4500元。
      門診及貴賓室之門縫過大，無法密閉、手術室大門與
        門框尺寸不符，門縫過大，完全無法密閉部分：該門縫
        過大部分用修補方式無法得到改善，其門片須重新施作
        ，其費用為1萬2000 元。
      清潔間木門歪斜，無法正常關上：木門歪斜修補方式無
        法得到改善，須重新施作，其費用為6000元。
      大廳櫃檯左側圓柱雕刻頭尺寸過大以致突出部分：可就
        其突出部分重新調整，應可改善，所需費用為1500元。
      恢復室旁衛浴間隔（中間為盥洗室），盥洗室之水漏至
        更衣室部分：此部分研判其搗板與地面相接觸有縫隙，
        處理方式為可用矽利康補強，所需費用為1000元。
      男廁所洗手台排水時，水會從地上排水口湧出，造成積
        水部分：經鑑定單位現場勘查洗手台水無法由排水管流
        出，而從地面排水口湧出，研判其排水管斜度不夠，使
        得排水不正常而造成積水，其改善方法為地面須稍加墊
        高及排水管重配始能改善，所需修繕費用原地面敲除含
        清運3000元+ 地面墊高貼磁磚1 萬2000元+ 水管重配
        1800元計1萬6800 元。
      多處木櫃有裝鎖，卻無法上鎖（包含大廳櫃檯放錢的5
        個抽屜）部分：此部分系所鐵片卡榫不佳，修復費用為
        3000元。
      恢復室旁廁所裂痕且磁磚即將掉落、恢復室旁廁所洗
        手檯邊磁磚裂痕部分：此部分研判為施工不良，修復費
        用（部分磁磚重貼含拆除及清運）1萬2000元。
      清潔間之污水加壓馬桶鬆動，可用手直接抬起：此部分
        修復費用為2000元。
      男廁所設計錯誤，人坐在馬桶上時，廁所門無法關上：
        此部分為內部容納度不足，致不符合使用，此部分設計
        不當，應扣減價金為8200元。
      此外，就修補工程施作時，其屋內須作現場防護，防護工
      程為2 萬元。又消毒室陽台其變電器放置於地面上，有安
      全上之疑慮，修補費用為1 萬5000元；消毒室水槽排水時
      ，水會從地面排水口湧出，修補費用為8000元，亦經鑑定
      明確，原告亦同意以該修補費用扣減報酬，故本件被告得
      扣減之報酬為22萬1000元。
    (四)被告雖抗辯上開鑑定報告書所鑑定水電工程瑕疵修補費用
      過低，經其委請其他公司為估價，應扣除118 萬4108元等
      語，固據提出估價單之影本五紙附於本院卷二第80至84頁
      可憑。惟就水電工程部分，天花板內電線配線分佈零亂，
      多處電線未套管部分，須鑑定單位認應就其未套管部分補
      裝套管處理，並將其所配置線路重新檢測及整理，費用約
      6 萬元；櫃檯地板插座設置不當部分，線路應埋入地板內
      ，部分地板須拆除重作，費用約6000元；男廁所洗手台排
      水時，水會從地上排水口湧出，造成積水部分，經鑑定單
      位現場勘查洗手台水無法由排水管流出，而從地面排水口
      湧出，研判其排水管斜度不夠，使得排水不正常而造成積
      水，其改善方法為地面須稍加墊高及排水管重配始能改善
      ，所需修繕費用原地面敲除含清運3000元+ 地面墊高貼磁
      磚1 萬2000元+ 水管重配1800元計1 萬6800元；另就修補
      工程施作時，其屋內須作現場防護，防護工程為2 萬元，
      業經中華民國室內設計裝修商業同業公會鑑定其修補費用
      明確，有如前述，且其費用係經鑑定人依其專業知識經驗
      而為估定乙節，亦據鑑定人汪精銳到場陳述「關於水電電
      線整理費用，我們沒有把天花板拆掉而是以開洞的方式來
      整修，如果整個天花板拆除整修費用當然比較高。不過我
      們認為本件不用拆除整個天花板，只要從天花板開洞就可
      以進行整理。6 萬元包含整理及開洞的費用在內。」、「
      天花板都有維修孔，可以技巧的方式比較角落不明顯的地
      方來開洞維修。像鈞院的協商室也有維修孔，雖然被告的
      營業場所不是採輕鋼架的方式，但是他也是可以以1 個框
      作類似的處理。」、「我們是本於公正立場來鑑定，與兩
      方都不認識。按照我們所鑑定的單價，是確定可以施作改
      善瑕疵。系爭房屋是租賃的，根據本件施作的層次水準以
      我們鑑定的價格來補正應該是合理的。本件雖然看起來很
      豪華，但是內部的材料並不是很精緻，所以在修補的時候
      應該不需要作較為精緻的處理。」等語可憑（本院93年10
      月13日言詞辯論筆錄），則被告空言爭執鑑定人汪精銳至
      現場鑑定時，並未會同專業電力工程鑑定人員，亦未配置
      電力檢測儀器，純以目測方式為之，其此部分鑑定意見是
      否專業已堪質疑云云，自難採取。況且，本件於鑑定之初
      ，被告亦已同意就電力工程及水管工程部分併由中華民國
      室內設計裝修商業同業公會為鑑定（本院93年4 月2 日言
      詞辯論筆錄，本院卷二第10頁第4 行），則其嗣後再提出
      亞東水電行、立連實業有限公司、太鎰工程有限公司及汪
      宗進出具之估價單，爭執該修復費用之金額，並聲請將電
      力工程部分另委請台灣區電器工程同業公會鑑定，即有違
      訴訟上之誠信，不足採取。
    (五)又本件被告解除契約既無理由，則原告以被告已受領系爭
      工程，係無法律上原因受有利益，致其受有損害，主張被
      告應依民法第179 條及第181 條但書之規定，返還不當得
      利之價額予原告部分，即無審究之必要，附此敘明。
十、關於「又被告主張已進行修復男廁漏水部分支出5 萬8000元
    ，與系爭工程因有瑕疵需要期間修復其受有營業損失39萬
    1570元為抵銷之抗辯是否有理由？」之爭點部分：
    (一)按二人互負債務，而其給付種類相同，並均屆清償期者，
      各得以其債務，與他方之債務，互為抵銷。但依債之性質
      不能抵銷或依當事人之特約不得抵銷者，不在此限。民法
      第334 條第1 項定有明文。是債務之抵銷，以雙方當事人
      互負債務為必須具備之要件，若一方並未對他方負有債務
      ，則根本上即無抵銷之可言。（最高法院著有18年上字第
      1709號判例意旨參照）
    (二)被告主張其已進行修復男廁漏水部分支出5 萬8000元，與
      系爭工程因有瑕疵需要期間修復，致其於修復期間無法營
      業受有營業損失39萬1570元，其對原告有上開損害賠償請
      求權存在，爰以之與原告之承攬報酬債權為抵銷等語，惟
      查，
      1.被告抗辯其修復男廁漏水部分有支出修復費用5 萬8000
        元，固據提出估價單之影本一紙附於本院卷二第60頁可
        稽。惟其僅為估價單，並非發票，已難據資為被告確有
        支出該修費用之認定；況且，本件經兩造合意就系爭工
        程有無瑕疵並其修復費用委請中華民國室內設計裝修商
        業同業公會為鑑定，該男廁漏水之修復費用僅1 萬6800
        元，亦經認定如前，則被告得請求原告償還之修補費用
        或減少報酬之金額應為1 萬6800元，而被告又已為扣減
        價金之主張，被告雖主張另有修復鄰屋因漏水毀損部分
        ，但依其所舉上開估價單，尚無資為證明，是其主張對
        原告有此部分損害賠償請求權，即難採取。
      2.被告又主張系爭工程因有瑕疵需要15日之期間修復，此
        段期間其受有營業損失31萬元及應支付員工薪資8 萬
        1570元之損害乙節，固據提出收據之影本8 紙、薪資單
        之影本6 紙為證，惟
        (1)上開員工薪資8 萬1570元部分，係被告基於與員工之
          雇用契約所應支付之報酬，與系爭工程瑕疵之修補間
          ，尚難認有何因果關係，其就此主張對被告有損害賠
          償請求權，不足採取。
        (2)被告雖又主張系爭工程因有瑕疵需要15日之期間修復
          ，此段修復期間其無法營業，將受有營業損失31萬元
          云云，惟該營業損失並非被告現實已受之損害，再依
          系爭工程之瑕疵內容，其中電線整理部分得經由維修
          孔為之，亦據鑑定人汪精銳於本院93年10月13日言詞
          辯論期日到場證述明確，有如前述，其餘櫃檯地板插
          座設置不當、牆壁出線口有大洞未填補、天花板上有
          破洞未補、出線口未蓋上保護盒、電控鎖之出線處稍
          長及入線口未蓋保護蓋、羅馬柱有裂痕、牆壁磁磚鬆
          脫、突出、牆角龜裂、天花板之線板接縫裂開、壁畫
          裂痕、隆起、變形、門框裂痕、天花板裂痕、窗戶下
          裂痕、牆壁上裂痕且下陷變形、門框上裂痕且水泥鬆
          落、門檻水泥粗糙、龜裂、拉門無法正常拉上、關節
          鬆脫、拉門補縫線板鬆脫、投射燈有裂痕、地板弧形
          接合處尺寸不符，形成缺縫、地板接縫落差過大、門
          縫過大，無法密閉、木門歪斜，無法正常關上、圓柱
          雕刻頭尺寸過大以致突出、盥洗室之水漏至更衣室、
          積水、木櫃無法上鎖、廁所裂痕且磁磚即將掉落、洗
          手檯邊磁磚裂痕、污水加壓馬桶鬆動，可用手直接抬
          起、男廁人坐在馬桶上時，廁所門無法關上等之瑕疵
          ，均係工程局部之瑕疵，並參酌前述之修復方法，並
          不必然導致被告需停業以為修補，被告就其於修復期
          間必需停止營業乙節，又未舉證以為證明，其此部分
          主張，亦難信為真實。
        綜上，被告對原告既無上開損害賠償請求權存在，則其
        主張以之與原告之承攬報酬為抵銷，即屬無據。
十一、又查，被告就系爭裝潢工程，業已支付報酬100 萬元乙節
      ，為兩造所不爭執，自應從上開承攬報酬中扣除，是原告
      得請求之承攬報酬含稅應為309 萬2298元（4,166,046-
      1,000,000- 221,000= 2,945,046 ，2,945,046 X1.05=
      3,092,298 ，元以下四捨五入）。又原告前於92年9 月10
      日及同年月16日有以律師函分別催告被告給付報酬，經被
      告分別於92年9 月11日及同年月18日收受，有律師函及掛
      號回執各二份附於本院卷一第11至15頁可憑，則原告主張
      被告應負遲延責任，即屬有據。從而，原告依承攬契約之
      法律關係，請求被告給付報酬，在309 萬2298元及自92年
      9 月27日起至清償日止，按年息百分之五計算之利息之範
      圍內，為有理由，應予准許。逾上開範圍之請求，即無理
      由，應予駁回。
十二、本案事證已臻明確，兩造其餘攻擊、防禦方法及舉證，經
      審究後認無礙勝負之判斷，爰不一一論列，附此敘明。
十三、原告陳明願供擔保，請求宣告假執行，經核原告勝訴部分
      尚無不合，茲酌定相當之擔保金額，予以准許。原告敗訴
      部分，其假執行之聲請已失所附依，應併予駁回之。
十四、本件原告之訴為一部有理由、一部無理由，依民事訴訟法
      第79條、第390 條第2 項，判決如主文。
中　　華　　民　　國　　94　　年　　3 　　月　　4 　　日
                  民事第三庭    法　官　陳麗玲
以上正本係照原本作成
如對本判決上訴，須於判決送達後20日內向本院提出上訴狀
中　　華　　民　　國　　94　　年　　3 　　月　　4 　　日
                            書記官　顧嘉文
